【裁判字號】    98,審交易,529
【裁判日期】    990107
【裁判案由】    業務過失傷害
【裁判全文】
臺灣高雄地方法院刑事判決           98年度審交易字第529號
公  訴  人  臺灣高雄地方法院檢察署檢察官
被      告  甲○○
上列被告因過失傷害案件，經檢察官提起公訴（98年度偵字第
4153號），本院判決如下：
    主  文
本件公訴不受理。
    理  由
一、公訴意旨如附件起訴書所載。
二、按告訴乃論之罪，告訴人於第一審辯論終結前，得撤回其告
    訴；又告訴經撤回者，法院應諭知不受理之判決，刑事訴訟
    法第238 條第1 項及第303 條第3 款定有明文。
三、本件被告甲○○因過失傷害案件，經檢察官提起公訴，認被
    告係犯刑法第284 條第1 項前段之過失傷害罪，依同法第28
    7 條前段之規定，須告訴乃論。茲據告訴人乙○○於民國98
    年12月31日具狀撤回其告訴，有撤回告訴狀1 紙在卷可稽，
    揆諸前開說明，爰不經言詞辯論，逕為諭知不受理之判決。
據上論斷，應依刑事訴訟法第303 條第3 款、第307 條，判決如
主文。
中    華    民    國    99    年    1     月    7     日
                      交通法庭  法  官  顏銀秋
以上正本證明與原本無異。
如不服本判決應於收受送達後10日內向本院提出上訴書狀，並應
敘述具體理由；如未敘述上訴理由者，應於上訴期間屆滿後20日
內向本院補提理由書（均須按他造當事人之人數附繕本）「切勿
逕送上級法院」。
中    華    民    國    99    年    1     月    7     日
                                書記官  林豐富
附件：98年度偵字第4153號起訴書
臺灣高雄地方法院檢察署檢察官起訴書
                                      98年度偵字第4153號
    被      告  甲○○  男  20歲（民國○○年○月○日生）
                        住嘉義縣水上鄉○鎮路87號
                        國民身分證統一編號：Ｚ000000000號
上列被告因過失傷害案件，已經偵查終結，認應該提起公訴，茲
將犯罪事實及證據並所犯法條分敘如下：
        犯罪事實
一、甲○○於民國97年5月9日11時47分許，駕駛車牌號碼GS-092
    3號營業用小客車，沿高雄縣永安鄉○○路由西向東方向行
    駛，行經維新路與永工二路路口欲左轉之際，疏未注意車前
    狀況及違反行經交岔路口中心處始能左轉之注意義務而貿然
    左轉，適乙○○騎乘車牌號碼WDN-198號重型機車沿維新路
    由東向西行駛因閃避不及而碰撞甲○○所駕駛之上開車輛，
    造成乙○○受有左脛骨開放性骨折、左髕骨骨折併韌帶斷裂
    、左手撕裂傷及頭部外傷等傷害。
二、案經乙○○訴請本署偵辦。
        證據並所犯法條
一、訊據被告甲○○對上揭時地違反注意義務發生車禍之事實坦
    承不諱，並有財團法人義大醫院診斷證明書、道路交通事故
    現場圖、道路交通事故調查報告表、現場照片1７張等資料
    在卷可證。按汽車駕駛人行駛至交岔路口左轉彎時，行至交
    岔路口中心處始能左轉；汽車行駛時，駕駛人應注意車前狀
    況及兩車併行之間隔，並隨時採取必要之安全措施，道路交
    通安全規則第102條第6款及94條第3項分別訂有明文。故被
    告違反上開規則致與告訴人發生碰撞並造成告訴人受傷，其
    違反注意義務之過失行為與告訴人傷害間有因果關係，被告
    之自白與事實相符，其犯嫌應堪認定。
二、核被告所為，係犯刑法第284條第1項之過失傷害罪嫌。告訴
    意旨雖認被告因駕駛先能空調有限公司之營業汽車肇事，故
    被告構成業務過失致傷罪嫌，惟查：被告抗辯伊係暑期工讀
    ，中午去幫老闆及自己買便當等語，因而被告當時駕駛車輛
    所從事之事並非行事業務行為，另車禍當時之時間為11時47
    分，此有道路交通事故現場圖記錄之時間在卷可證，故被告
    所辯與常情相符，此外並無其他事證可證被告於車禍當時從
    事相關業務活動，自應為對被告有利之認定。
三、依刑事訴訟法第251條第1項提起公訴。
     此    致
臺灣高雄地方法院
中    華    民    國    98    年    7    月    30    日
                              檢  察  官  丙  ○  ○
上正本證明與原本無異
中    華    民    國    98    年    8     月    11    日
                              書  記  官  余  秋  慧
所犯法條
中華民國刑法第284條
（過失傷害罪）
因過失傷害人者，處6月以下有期徒刑、拘役或5百元以下罰金，
致重傷者，處1年以下有期徒刑、拘役或5百元以下罰金。
從事業務之人，因業務上之過失傷害人者，處1年以下有期徒刑
、拘役或1 千元以下罰金，致重傷者，處 3 年以下有期徒刑、
拘役或2千元以下罰金。

司法院資訊處製作；財團法人民間司法改革基金會備份。
